ro-RO: Finisaj dispozitiv de fixare: Aluminiu; Anodizat; Oxid negru; Alamă; Oțel zincat strălucitor (BZP); Bronz; Cadmiu; Crom; Cupru; Otel galvanizat; Auriu; Nichel; Nailon; Vopsit; Oțel placat; Acoperit cu pulbere; Oțel inoxidabil; Titan; Zinc; Aliaj de zinc; Altele
hr-HR: Završna obrada pričvrsnog elementa: Aluminij; Anodizirano; Crni oksid; Mjed; Svijetlo pocinčani čelik (BZP); Bronca; Kadmij; Krom; Bakar; Pocinčani čelik; Zlato; Nikal; Najlon; Obojeno; Obloženi čelik; Presvučen prahom; Nehrđajući čelik; Titanij; Cink; Legura cinka; Ostalo
sk-SK: Povrchová úprava spojovacích prvkov: Hliník; Eloxovaný; Čierny oxid; Mosadz; Žiarivo pozinkovaná (BZP) oceľ; Bronzový; Kadmium; Chróm; Meď; Pozinkovaná oceľ; Zlato; Nikel; Nylon; Maľované; Pokovovaná oceľ; Práškové lakovanie; Nehrdzavejúca oceľ; Titán; Zinok; Zliatina zinku; Iné
nl: Afwerking sluiting: Aluminium; Geanodiseerd; Zwarte oxide; Messing; Helder verzinkt (BZP) staal; Brons; Cadmium; Chroom; Koper; Gegalvaniseerd metaal; Gold; Nikkel; Nylon; Geschilderd; Verguld staal; Gepoedercoat; Roestvrij staal; Titanium; Zink; Zinklegering; Andere
th: การตกแต่งผิวตัวยึด: อะลูมิเนียม; ชุบอโนไดซ์; ชุบรมดำ; ทองเหลือง; เหล็กชุบสังกะสีแบบกัลวาไนซ์ (BZP); สีบรอนซ์; แคดเมียม; สไตล์โครม; สีทองแดง; เหล็กกล้ากัลวาไนซ์; โกลด์; นิกเกิล; ไนลอน; ทาสี; เหล็กชุบ; พ่นสีฝุ่น; เหล็กสเตนเลส; ไทเทเนียม; สังกะสี; โลหะสังกะสีผสม; อื่นๆ
zh-TW: 扣件飾面: 鋁; 陽極處理; 黑化; 黃銅; 光亮鍍鋅 (BZP) 鋼; 銅色; 鎘; 鉻; 紅銅色; 鍍鋅鋼; 金色; 鎳; 尼龍; 塗漆; 電鍍鋼; 粉末塗層; 不銹鋼; 鈦; 鋅; 鋅合金; 其他
lt-LT: Tvirtinimo elemento apdaila: Aliuminis; Anoduotas; Juodasis oksidas; Žalvaris; Šviesus cinkuotas (BZP) plienas; Bronza; Kadmis; Chromas; Varis; Galvanizuotas plienas; Auksas; Nikelis; Nailonas; Dažytas; Dengtas plienas; Milteliniu būdu dengtas; Nerūdijantysis plienas; Titanas; Cinkas; Cinko lydinys; Kita
pt-BR: Acabamento de fixação: Alumínio; Anodizado; Óxido preto; Latão; Aço zincado brilhante (BZP); Bronze; Cádmio; Cromado; Cobre; Aço galvanizado; Gold; Níquel; Nylon; Pintado; Aço niquelado; Revestido a pó; Aço inoxidável; Titânio; Zinco; Liga de Zinco; Outro
ru: Покрытие фиксирующего изделия: Алюминий; Анодированный; Черный оксид; Латунь; Сталь оцинкованная блестящая (BZP); Бронза; Кадмий; Хром; Медь; Оцинкованная сталь; Золото; Никель; Нейлон; Окрашенный; Сталь с покрытием; Порошковое покрытие; Нержавеющая сталь; Титан; Цинк; Цинковый сплав; Другой
it: Finitura della chiusura: Alluminio; Anodizzato; Ossido nero; Ottone; Acciaio zincato lucido (BZP); Bronzo; Cadmio; Cromo; Rame; Acciaio galvanizzato; Oro; Nickel; Nylon; Dipinto; Acciaio placcato; Verniciato a polvere; Acciaio inossidabile; Titanio; Zinco; Lega di zinco; Altro
hu: Rögzítőelem felülete: Alumínium; Eloxált; Fekete oxid; Sárgaréz; Világos horganyzott (BZP) acél; Bronz; Kadmium; Króm; Réz; Horganyzott acél; Arany; Nikkel; Nejlon; Festett; Bevonatos acél; Porszórt; Rozsdamentes acél; Titán; Cink; Cinkötvözet; Egyéb
nb: Festefinish: Aluminium; Anodisert; Svart oksid; Messing; Lyst sinkbelagt (BZP) stål; Bronse; Kadmium; Krom; Kobber; Galvanisert stål; Gull; Nikkel; Nylon; Malt; Belagt stål; Pulverlakkert; Rustfritt stål; Titan; Sink; Sinklegering; Annet
pl: Wykończenie zapięcia: Aluminium; Anodowane; Oksydowane; Mosiądz; Stal ocynkowana jasna (BZP); Brąz; Kadm; Chrome; Miedź; Stal cynkowana; Złota; Nikiel; Nylon; Malowany; Stal platerowana; Malowana proszkowo; Stal nierdzewna; Titanium; Cynk; Stop cynkowy; Inne
en: Fastener finish: Aluminum; Anodized; Black oxide; Brass; Bright zinc plated (BZP) steel; Bronze; Cadmium; Chrome; Copper; Galvanized steel; Gold; Nickel; Nylon; Painted; Plated steel; Powder coated; Stainless steel; Titanium; Zinc; Zinc alloy; Other
pt-PT: Acabamento de fixador: Alumínio; Anodizado; Óxido preto; Latão; Aço zincado banhado brilhante (BZP); Bronze; Cádmio; Cromado; Cobre; Aço galvanizado; Ouro; Níquel; Náilon; Pintado; Aço banhado; Revestido a pó; Aço inoxidável; Titânio; Zinco; Liga de zinco; Outro
sl-SI: Zaključna obdelava pritrdilnega elementa: Aluminij; Anodizirano; Črni oksid; Medenina; Svetlo pocinkano (BZP) jeklo; Bron; Kadmij; Krom; Baker; Pocinkano jeklo; Zlato; Nikelj; Najlon; Pobarvan; Platirano jeklo; Prašno lakirano; Nerjavno jeklo; Titan; Cink; Cinkova zlitina; Drugo
bg-BG: Завършек на закопчалка: Алуминий; Анодизиран; Черен оксид; Месинг; Ярко поцинкована (BZP) стомана; Бронз; Кадмий; Хром; Мед; Поцинкована стомана; Злато; Никел; Найлон; Боядисан; Покрита стомана; Прахово покритие; Неръждаема стомана; Титан; Цинк; Цинкова сплав; Други
da: Befæstelsesfinish: Aluminum; Anodiseret; Sort oxid; Messing; Blankt zinkbelagt (BZP) stål; Bronze; Cadmium; Krom; Kobber; Galvaniseret stål; Guld; Nikkel; Nylon; Malet; Forniklet stål; Pulverlakeret; Rustfrit stål; Titanium; Zink; Zinklegering; Andet
vi: Độ hoàn thiện chốt cửa: Nhôm; Công nghệ Anodized; Nhuộm đen; Đồng; Thép mạ kẽm sáng (BZP); Màu đồng; Cadimi; Chrome; Màu đồng đỏ; Thép mạ kẽm; Vàng; Niken; Nylon; Sơn; Thép mạ; Sơn tĩnh điện; Thép không gỉ; Titanium; Kẽm; Hợp kim kẽm; Khác
fi: Kiinnittimen viimeistely: Alumiini; Anodisoitu; Musta oksidi; Messinki; Kirkas sinkitty (BZP) teräs; Pronssi; Kadmium; Kromi; Kupari; Galvanoitu teräs; Kulta; Nikkeli; Nailon; Maalattu; Pinnoitettu teräs; Jauhepäällystetty; Ruostumaton teräs; Titaani; Sinkki; Sinkkiseos; Muu
el: Φινίρισμα κλειδώματος: Αλουμίνιο; Ανοδιωμένη; Μαύρο οξείδιο; Ορείχαλκος; Φωτεινός επιψευδαργυρωμένος (BZP) χάλυβας; Ορείχαλκος; Κάδμιο; Χρώμιο; Χαλκός; Γαλβανισμένος χάλυβας; Χρυσό; Νικέλιο; Νάιλον; Βαμμένος; Χάλυβας με επίστρωση; Με επικάλυψη κόνεως; Ανοξείδωτος χάλυβας; Τιτάνιο; Τσίγκος; Κράμα ψευδαργύρου; Άλλο
sv: Ytbehandling på fästelement: Aluminium; Anodiserad; Svart oxid; Mässing; Blankförzinkat (BZP) stål; Brons; Kadmium; Krom; Koppar; Galvaniserat stål; Gyllene; Nickel; Nylon; Målad; Pläterat stål; Pulverlackerad; Rostfritt stål; Titan; Zink; Zinklegering; Övrigt
zh-CN: 紧固件表面处理: 铝; 阳极氧化; 黑色氧化; 黄铜; 亮锌镀层(BZP)钢; 青铜色; 镉; 铬合金; 铜色; 镀锌钢; 金色; 镍; 尼龙; 彩绘; 镀层钢; 粉末涂层; 不锈钢; 钛; 锌; 锌合金; 其他
fr: Finition des fixations: Aluminum; Anodisé; Oxyde noir; Laiton; Acier zingué brillant (BZP); Bronze; Cadmium; Chrome; Cuivre; Acier aluminisé; Or; Nickel; Nylon; Peint; Acier plaqué; Couvert de poudre; Acier inoxydable; Titane; Zinc; Alliage de zinc; Autre
ja: 留め具の仕上げ具合: アルミニウム; 陽極酸化処理済み; 黒染め; 真鍮; 光沢亜鉛メッキ (BZP) 鋼; ブロンズ; カドミウム; クロム; コッパー; 亜鉛メッキスチール; ゴールド; ニッケル; ナイロン; ペイント; メッキ鋼; 粉体塗装済み; ステンレススチール; チタン; 亜鉛; 亜鉛合金; その他
de: Oberflächenbehandlung des Befestigungselements: Aluminium; Eloxiert; Schwarzes Oxid; Messing; Hell verzinkter Stahl; Bronze; Cadmium; Chrom; Kupfer; Galvanisierter Stahl; Gold; Nickel; Nylon; Bemalt; Beschichteter Stahl; Pulverbeschichtet; Edelstahl; Titan; Zink; Zinklegierung; Sonstiges
ko: 패스너 마감: 알루미늄; 양극산화처리; 흑색 산화 피막 처리; 황동; 브라이트 아연 도금(BZP) 강철; 청동색; 카드뮴; 크로뮴; 구리; 아연도금강; 금색; 니켈; 나일론; 페인트; 도금강; 파우더 코팅; 스테인리스 스틸; 티타늄; 아연; 아연 합금; 기타
es: Acabado del sujetador: Aluminio; Anodizado; Óxido negro; Latón; Acero galvanizado brillante; Bronce; Cadmio; Cromo; Cobre; Acero galvanizado; Dorado; Níquel; Nylon; Pintado; Acero chapado; Recubierto de polvo; Acero inoxidable; Titanio; Zinc; Aleación de zinc; Otros
cs: Povrchová úprava spojovacího materiálu: Hliník; Eloxované; Černý oxid; Mosaz; Světle pozinkovaná ocel (BZP); Bronzová; Kadmium; Chrom; Měděná; Galvanizovaná ocel; Zlatá; Nikl; Nylon; Malovaný; Ocel s povrchovou úpravou; Práškový lak; Nerezová ocel; Titanové; Zinek; Slitina zinku; Jiné
tr: Bağlantı elemanı kaplaması: Alüminyum; Eloksallı; Siyah oksit; Pirinç; Parlak çinko kaplamalı (BZP) çelik; Bronz; Kadmiyum; Krom; Bakır; Galvanize çelik; Gold; Nikel; Plastik; Boyalı; Kaplama çelik; Toz boyalı; Paslanmaz çelik; Titanyum; Çinko; Çinko alaşım; Diğer